臺灣板橋地方法院刑事裁定　　　　　　 94年度交聲字第226號
原處分機關　臺北市交通事件裁決所
異　議　人
即受處分人　陳戈晴
上列異議人即受處分人因違反道路交通管理處罰條例案件，對於
臺北市交通事件裁決所中華民國94年2 月5 日所為之處分（原處
分案號：北市裁二字第裁22-ABX415351號）聲明異議，本院裁定
如下：
    主  文
異議駁回。
    理  由
一、原處分機關處分意旨略以：異議人即受處分人陳戈晴所有車
    牌號碼BCS-921 號重型機車於民國91年5 月20日下午1 時55
    分，在臺北市○○○路，經警舉發「駕車行經有燈光號誌管
    制之交岔路口闖紅燈」違規，並移送原處分機關，原處分機
    關即依道路交通管理處罰條例第53條第1 項，裁處異議人即
    受處分人罰鍰新臺幣（下同）4,500 元，並依同條例第63條
    第1 項記違規點數3 點，罰鍰限於94年3 月7 日前繳納，並
    註明上開罰鍰逾期不繳納之處分。
二、異議人即受處分人異議意旨則以：當天尖峰時刻1 名騎乘機
    車的警察要其停車，在其宣稱其在前面3 個路口闖紅燈前，
    完全不知發生什麼事。據警察聲稱的案發地點離攔停處有3
    個路口之遙，拐了2 次彎，在冗長的車陣中難道警察不會看
    錯。本件攔停地點係臺北市○○○路、八德路口，案發地點
    係青島東路、杭州南路口，其經過青島東路、杭州南路停止
    線是綠燈，其認為其沒有闖紅燈，而聲明異議云云。
三、按汽車駕駛人，行經有燈光號誌管制之交岔路口闖紅燈者，
    處新台幣1,800元以上5,400元以下罰鍰；又汽車駕駛人有上
    開情形時，除依原條款處罰鍰外，並記違規點數3點，道路
    交通管理處罰條例第53條第1項及第63條第1項第3款分別定
    有明文。
四、經查：異議人即受處分人乙○○固不否認曾於91年5月20日
    下午行駛臺北市○○○路，並在青島東路、杭州南路口左轉
    ，繼續往杭州南路行駛，並在忠孝東路、八德路口為警攔停
    之事實，惟辯稱其行經上開青島東路左轉杭州南路時為綠燈
    ，並無闖紅燈云云。然查：異議人即受處分人騎乘車牌號碼
    BCS-921號重型機車於91年5月20日下午1時55分，由青島東
    路左轉杭州南路時確有闖紅燈等情，業據證人甲○○即舉發
    本件之警員到庭結證明確，證人甲○○證稱：其當時任職於
    臺北市政府警察局中正一分隊交通大隊，執行特勤勤務，特
    勤地點在臺北市○○路上，當時其要從杭州南路回北平東路
    ，然在杭州南路與青島東路停等紅燈時，該路口變換燈號為
    綠燈，其準備要啟動時，看到異議人即受處分人闖出來，從
    青島東路左轉杭州南路，異議人即受處分人行進方向燈號為
    紅燈，其即啟動從後面一直跟著，啟動時距離異議人即受處
    分人約2、30公尺，異議人即受處分人騎乘125CC速克達型機
    車，速度大約時速60公里，其追到忠孝東路口，異議人即受
    處分人紅燈右轉到忠孝東路上，異議人即受處分人右轉時，
    距離其大約10公尺，其跟異議人即受處分人轉過去的時間大
    約相隔10秒左右，其轉過去看到異議人即受處分人大約距離
    15公尺，其在快到忠孝東路、八德路口時追到異議人即受處
    分人，其就上前騎到他旁邊請其靠邊停。其在杭州南路開始
    追異議人即受處分人時，有看到他的車牌，但是沒有記下他
    的車牌號碼，其是將車牌號碼、服裝、安全帽記在心裡，因
    其服裝、車牌有記在心裡，所以轉過去的時候還能夠確認違
    規的人，其轉過去時沒有看到有其他類似的服裝、安全帽的
    人，其很肯定其沒有看錯，因其都是跟在異議人即受處分人
    後面，轉彎過去也沒有差多遠，當時是下午視線算還好。攔
    停之後異議人即受處分人稱其沒有違規，他說他轉過來的話
    ，好像是黃燈不是紅燈，然其是看到綠燈才起步，不是看其
    他車子起步其就跟著起步，其當時燈號確實為綠燈等語。亦
    即證人甲○○業已明確證稱其當時在沿杭州南路由南往北行
    駛，在杭州南路與青島東路停等紅燈，在其行向燈號轉為綠
    燈時，確實有看到異議人即受處分人騎乘前開機車由青島東
    路左轉杭州南路時闖紅燈，並陳明其隨即緊跟在前開機車後
    方，一直追緝異議人即受處分人之機車，且說明其並無誤認
    機車等情，其證詞並未與經驗法則與論理法則相違，亦無瑕
    疵。參諸異議人即受處分人及證人甲○○均稱從騎車經過青
    島東路、杭州南路口到攔停大約35分鐘時間，2人所述行進
    之路線又相符，則證人甲○○所目睹違規之車輛，應係異議
    人即受處分人所騎乘之前開車牌號碼BCS-921號重型機車無
    訛，應認證人甲○○並無誤認機車之情形。且證人甲○○與
    異議人即受處分人之間素不相識，亦無宿怨、仇隙。亦應無
    甘冒自身觸犯偽證罪之風險而設詞誣攀異議人之理，故證人
    之證言，誠為平允可信。又按交通警員製單舉發違反道路交
    通管理處罰條例所列之違規事實，本質上為行政處分，係公
    務員基於職務上權力，依法就特定之具體事件所為具有公法
    上效果之單方行政行為，基於公務員為公法上行為具有公信
    力之原則，該行政處分當可被推定為真正，其據以依法處分
    之事實認定亦為真正無誤。從而，本件既無任何證據足資證
    明警員甲○○有捏造事實違法取締之情事，則執勤警員本其
    維護交通秩序、安全職責所為之舉發，自堪推定為真實。則
    異議人即受處分人騎乘車牌號碼BCS-921號重型機車行經有
    燈光號誌管制之交岔路口闖紅燈，其違規自已明確。原處分
    機關依法裁量，核無違誤。本件異議為無理由，應予駁回。
    據上論斷，應依道路交通案件處理辦法第19條，裁定如主文
    。
中　　華　　民　　國　　94　　年　　5　　月　　31 　　日
                  交通法庭  法　官       張宏節
上列正本與原本無異。
如不服本裁定應於送達後5日內向本院提出抗告狀。
                            書記官       鄧順生
中　　華　　民　　國　　94　　年　　5 　　月　　31　　日
